【裁判字號】    92,上訴,1033
【裁判日期】    920704
【裁判案由】    違反毒品危害防制條例
【裁判全文】
臺灣高等法院高雄分院刑事判決      九十二年度上訴字第一０三三號
    上訴人  臺灣高雄地方法院檢察署檢察官
    被  告  甲○○
右上訴人因被告違反毒品危害防制條例案件，不服臺灣高雄地方法院九十一年度訴字
第三五四七號中華民國九十二年四月三十日第一審判決（起訴案號：臺灣高雄地方法
院檢察署九十一年度毒偵字第六九二七號），提起上訴，及移
十二年度毒偵字第三０七０），本院判決如左：
      主      文
原判決撤銷。
甲○○連續施用第一級毒品，處有期徒刑壹年月。
      事      實
一、甲○○於民國八十八年間因施用毒品違反毒品危害防制條例案件，經臺灣高雄地
    方法院以八十八年毒聲字第六五六四號裁定送勒戒處所觀察、勒戒後，認無繼續
    施用毒品之傾向，經臺灣高雄地方法院檢察署檢察官於八十九年二月十五日以八
    十九年度毒偵字第一０七０號為不起訴處分確定。復於八十九年八月間，又因犯
    施用第一級毒品案件，經臺灣高雄地方法院以八十九年毒聲字第八三六二號裁定
    送勒戒處所觀察、勒戒後，認有繼續施用毒品之傾向，由該院以九十年毒聲字第
    七六０七號裁定令入戒治處所施以強制戒治，公訴人並就當次犯行提起公訴，並
    經該院於九十一年二月二十日以九十一年訴字第一七六號判決就甲○○所犯連續
    施用第一級毒品犯行，判處有期徒刑一年確定，詎甲○○於二犯施用毒品犯行經
    前揭判決科處徒刑確定後，猶仍不知認清毒品戕害身心之惡戒絕毒品，明知海洛
    因為經公告列為毒品危害防制條例第二條第二項第一款所定之第一級毒品，不得
    非法持有、施用，竟又基於施用第一級毒品海洛因之概括犯意，於九十一年十一
    月七日前往臺灣高雄地方法院檢察署觀護人室報到採尿前之某時，在位於高雄市
    前鎮區○○○路一一一巷十之三號之家中房間內，將第一級毒品海洛因捲在香菸
    內之方式施用，嗣於前開時間經採尿送驗後而查獲，又自九十一年十一月八日起
    至九十二年三月十八日止，連續在上開家中房間，以上開方式，或將海洛因置放
    在注射針筒加水，施用第一級毒品多次，平均每星期一至二次，最後一次係於九
    十二年三月十八日十五時許，在上開住處，施用第一級毒品海洛因，嗣於九十二
    年三月二十日二十時二十分許，在上開住處為警查獲。
二、案經臺灣高雄地方法院檢察署檢察官簽分偵查起訴及高雄市政府警察局三民第一
    分局移請檢察官移送併案審理。
      理      由
一、右開被告施用毒品海洛因之犯行，業據被告於本院審理時坦承無訛，且被告採尿
    送驗，尿液中確呈嗎啡陽性反應，有臺灣高雄地方法院檢察署受保護管束人（被
    告）尿液檢體監管紀錄表（第三聯），及台灣檢驗科技股份有限公司九十一年十
    一月十五日以報告編號：ＫＨ２００２Ｂ0000000號濫用藥物尿液檢驗報
    告單、高雄市立凱旋醫院九十二年四月八日煙毒尿液檢驗成績單各一份在卷足憑
    。是被告上開施用毒品之自白與事實相符，足堪採為認定事實之依據。被告施用
    第一級毒品犯行，洵堪認定。再查，被告前於八十八年間因施用毒品案件，經原
    審以八十八年毒聲字第六五六四號裁定送勒戒處所觀察、勒戒後，認無繼續施用
    毒品之傾向，經臺灣高雄地方法院檢察署檢察官於八十九年二月十五日以八十九
    年度毒偵字第一０七０七號為不起訴處分確定，復於八十九年八月間，又因犯施
    用毒品案件，經原審以八十九年毒聲字第八三六二號裁定送勒戒處所觀察、勒戒
    後，認有繼續施用毒品之傾向，由原審以九十年毒聲字第七六０七號裁定令入戒
    治所施以強制戒治，檢察官並就當次犯行提起公訴，並經原審於九十一年二月三
    十日以九十一年訴字第一七六號判決有期徒刑一年確定等事實，有前開不起訴處
    分書、判決書及本院被告全國前案紀錄表、刑案資料查註紀錄表各一份在卷可稽
    ，被告於觀察勒戒後無繼續施用傾向經檢察官為不起訴處分後，五年內三犯施用
    第一級毒品犯行，事證明確，被告犯行洵堪認定。
二、查海洛因係毒品危害防制條例第二條第二項第一款所稱之第一級毒品，不得持有
    、施用。被告前既已因施用毒品案件，經送勒戒處所觀察、勒戒後，認無繼續施
    用毒品傾向，經檢察官不起訴處分確定在案，其於不起訴處分確定後五年內三犯
    上開施用第一級毒品犯行，依法即應予以論罪科刑，故核其所為，係犯毒品危害
    防制條例第十條第一項施用第一級毒品罪。被告多次施用第一級毒品犯行，時間
    緊接，所犯罪名相同，顯係基於概括犯意為之，應依連續犯之規定論以一罪。被
    告持有第一級毒品犯行，惟其持有後進而施用，其持有之低度行為應被施用之高
    度行為所吸收，故不另論其持有毒品罪。檢察官併辦部分與起訴部分有連續犯裁
    判上一罪關係，已如前述，本院自應併予審理。
三、原審予以被告論罪科刑，固非無見，惟查檢察官併案被告多次施用第一級毒品部
    分犯行與起訴部分，有連續犯裁判上一罪之關係，如前所述，原判決未及併審，
    容有未合。檢察官執此上訴，指摘原判決不當，為有理由，自應由本院將原判決
    撤銷改判。審酌被告早於八十三年、八十八年間即有施用毒品前科，且經勒戒、
    觀察及強制戒治，仍未戒絕毒品，仍再度施用，顯見其沈溺毒癮，並無戒毒悔改
    之意，所為對於一己之身體健康之戕害，及對於公共秩序之影響，並其犯後坦承
    犯行，態度良好等一切情狀，爰量處如主文第二項所示之刑。
據上論結，應依刑事訴訟法第三百六十九條第一項前段、第三百六十四條、第二百九
十九條第一項前段，毒品危害防制條例第十條第一項，刑法第十一條前段、第五十六
條，判決如主文。
本案經檢察官林應華到庭執行職務。
中    華    民    國     九十二     年       七       月        四      日
                              臺灣高等法院高雄分院刑事第七庭
                                  審判長法官  李春昌
   法官  黃憲文
                                        法官  莊飛宗
右正本證明與原本無異。
如不服本判決應於收受本判決後十日內向本院提出上訴書狀，其未述上訴理由者，
並得於提起上訴後十日內向本院補提理由書狀（均須按他造當事人之人數附繕本)「
切勿逕送上級法院」。
                                      書記官  張明賢
中    華    民    國     九十二     年       七       月        八      日
附錄：本判決論罪科刑法條：
毒品危害防制條例第十條第一項
施用第一級毒品者，處六月以上五年以下有期徒刑。
施用第二級毒品者，處三年以下有期徒刑。
                                                                      ＨＱ


司法院資訊處製作；財團法人民間司法改革基金會備份。
